臺灣新北地方法院刑事裁定
111年度撤緩字第351號
聲  請  人  臺灣新北地方檢察署檢察官
受  刑  人  蔡政哲


上列聲請人聲請撤銷緩刑之宣告（111年度執聲字第2250號），
本院裁定如下：
    主  文
蔡政哲之緩刑宣告撤銷。
    理  由
一、聲請意旨略以：受刑人蔡政哲因犯毒品危害防制條例案件，
    經臺灣桃園地方法院（下稱桃園地院）以109年度審簡字第8
    32號判決判處有期徒刑4月，緩刑2年，緩刑期間付保護管束
    ，並應向指定之政府機關、政府機構、行政法人、社區或其
    他符合公益目的之機構或團體，提供60小時之義務勞務，另
    應參加法治教育2場次，於民國109年12月29日確定在案（聲
    請書誤載為「109年12月9日」，應予更正）。嗣經臺灣桃園
    地方檢察署囑託臺灣新北地方檢察署（下稱新北地檢署）以
    110年度執保助字第69、110年度執緩助字第69號案件執行，
    函請受刑人依判決履行，自111年5月24日迄今已連續4月未
    至新北地檢署報到；僅履行5小時（履行比例僅8.33％、另經
    新北地檢署檢察官先後兩次准予延長履行期間），核其行為
    違反保安處分執行法第74條之2第4款及刑法第74條第2項第5
    款之規定，情節重大，足認原宣告之緩刑難收其預期效果，
    而有執行刑罰之必要，已合於保安處分執行法第74條之3及
    刑法第75條之1第1項第4款所定得撤銷緩刑宣告之原因，爰
    依刑事訴訟法第476條規定聲請撤銷緩刑等語。　　
二、緩刑之宣告應撤銷者，由受刑人所在地或其最後住所地之地
    方法院檢察署檢察官聲請該法院裁定之，刑事訴訟法第476
    條定有明文。查受刑人設籍在新北市○○區○○路000巷000弄0
    號，復未因案在監在押中，此有受刑人之個人戶籍資料（完
    整姓名）查詢結果、臺灣高等法院在監在押全國紀錄表各1
    份在卷可查，是本件聲請程序於法並無不合，先予敘明。
三、按受保護管束人在保護管束期間內，對於身體健康、生活情
    況及工作環境等，每月至少向執行保護管束者報告一次。如
    有違反，情節重大者，檢察官得聲請撤銷保護管束或緩刑之
    宣告，保安處分執行法第74條之2第4款、第74條之3第1項分
    別定有明文。次按緩刑宣告，得斟酌情形，命犯罪行為人向
    指定之政府機關、政府機構、行政法人、社區或其他符合公
    益目的之機構或團體，提供40小時以上240小時以下之義務
    勞務；受緩刑之宣告，而有違反刑法第74條第2項第1款至第
    8款所定負擔情節重大者，足認原宣告之緩刑難收其預期效
    果，而有執行刑罰之必要者，得撤銷其宣告，刑法第74條第
    2項第5款、第75條之1第1項第4款亦各有明定。再者，緩刑
    宣告是否得撤銷，除須符合刑法第75條之1第1項各款之要件
    外，本條並採裁量撤銷主義，賦予法院撤銷與否之權限，特
    於同條第1項規定實質要件為「足認原宣告之緩刑難收其預
    期效果，而有執行刑罰之必要」，供作審認之標準。又所謂
    違反第74條第2項第1款至第8款所定負擔「情節重大」者，
    當從受判決人自始是否真心願意接受緩刑所附之條件，或於
    緩刑期間中是否顯有履行負擔之可能而隱匿或處分其財產、
    故意不履行、無正當事由拒絕履行或顯有逃匿之虞等情事而
    言，資以決定該緩刑宣告是否應予撤銷。
四、經查：
㈠、受刑人因違反毒品危害防制條例案件，經桃園地院以109年度
    審簡字第832號判決判處有期徒刑4月，如易科罰金，以新臺
    幣1,000元折算1日，緩刑2年，緩刑期間付保護管束，並應
    向指定之政府機關、政府機構、行政法人、社區或其他符合
    公益目的之機構或團體，提供60小時之義務勞務，另應參加
    法治教育2場次，於109年12月29日確定，有該案判決書、臺
    灣高等法院被告前案紀錄表各1份附卷為憑。而受刑人於保
    護管束期間即自109年12月29日起至111年12月28日止，應履
    行勞動服務60小時，然其於110年4月28日參與勤前說明會1
    小時、111年3月16日履行4小時勞務（合計履行5小時）後，
    屢經檢察官通知及發函告誡，迄未完成義務勞務，有新北地
    檢署110年9月10日、110年10月13日、110年11月9日、110年
    12月13日、111年1月14日、111年2月15日、111年3月14日、
    111年5月12日、111年6月14日、111年7月14日、111年8月15
    日函稿暨送達證書、110年11月23日、110年12月20日、111
    年2月22日、111年3月10日、111年8月23日觀護輔導紀要、
    新北地檢署觀護人室111年3月10日當面催促履行通知書、新
    北地檢署義務勞務工作日誌各1份在卷可佐，且受刑人在此
    期間尚於110年12月27日、111年3月17日分別聲請延長義務
    勞務履行期限，各經新北地檢署檢察官同意延長，亦有110
    年12月27日、111年3月17日延長聲請書、新北地檢署111年1
    月10日、111年3月28日函稿各1份存卷可參（以上均附於新
    北地檢署110年度執護勞助字第37號卷），復有新北地檢署1
    11年8月1日、111年9月21日函稿暨送達證書、111年9月14日
    觀護輔導紀要各1份附卷可查（以上均附於新北地檢署111年
    度執聲字第2250號卷），足見受刑人確有未於緩刑期間向指
    定機構履行義務勞務，違反保安處分執行法第74條之2第4款
    、刑法第74條第2項第5款所定負擔之情形。　　
㈡、被告自承確有收受上開桃園地院判決，此有110年3月30日執
    行筆錄1份在卷可稽，而觀諸前開桃園地院判決內容，業已
    載明「倘被告（按即受刑人）未遵循本院所諭知緩刑期間之
    負擔，情節重大者，檢察官得依刑事訴訟法第476條、刑法
    第75條之1第1項第4款之規定，聲請撤銷本件緩刑之宣告」
    等語，則受刑人對於未履行緩刑條件之效果，自難諉為不知
    。又新北地檢署一再通知、告誡受刑人至執行機構履行義務
    勞務，並告知未於履行期限屆至前完成上開緩刑附帶條件將
    受撤銷緩刑宣告之法律效果，受刑人仍僅履行5小時之義務
    勞務（其中含1小時之勤前說明），此與前開確定判決所定
    之60小時義務勞務緩刑條件相差頗高（尚餘55小時）；且經
    新北地檢署同意受刑人聲請2次延長履行期間，足見受刑人
    對於新北地檢署多次通知並未留心注意，履行態度可謂消極
    ，其漠視法院給予緩刑宣告之機會，難認有履行前揭緩刑負
    擔之誠意及意願，是其無正當理由迄未履行前揭緩刑宣告之
    負擔，情節核屬重大，因認原宣告之緩刑難收其預期效果，
    而有執行刑罰之必要。是以，聲請意旨聲請撤銷受刑人前揭
    緩刑之宣告，要與保安處分執行法第74條之3第1項、刑法第
    75條之1第1項第4款規定意旨無違，應予准許。又受刑人上
    開緩刑之宣告既經撤銷，其於該案中所受緩刑期內付保護管
    束之宣告，即失所附麗，應併予撤銷，附此敘明。
五、依刑事訴訟法第476條，保安處分執行法第74條之3第1項，
    刑法第75條之1第1項第4款，裁定如主文。
中　　華　　民　　國　　111 　年　　11　　月　　22　　日
                  刑事第十五庭  法　官  梁世樺
以上正本證明與原本無異。
如不服本裁定應於裁定送達後5日內向本院提出抗告狀。
                                書記官　曾翊凱
中　　華　　民　　國　　111 　年　　11　　月　　23　　日